【裁判字號】    95,上訴,355
【裁判日期】    950608
【裁判案由】    違反槍砲彈藥刀械管制條例
【裁判全文】
臺灣高等法院臺中分院刑事判決         95年度上訴字第355號
上  訴  人
即  被  告  乙○○
選任辯護人  廖志堯  律師
上列上訴人因違反槍砲彈藥刀械管制條例案件，不服臺灣臺中地
方法院94年度訴字第3413號，中華民國94年12月9日第一審判決
（起訴案號：臺灣臺中地方法院檢察署94年度偵字第13930號）
，提起上訴，本院判決如下：
    主  文
上訴駁回。
    事實及理由
一、本案經本院審理結果，認第一審判決認事用法及量刑均無不
    當，應予維持，並引用第一審判決書記載之事實、證據及理
    由（如附件）。
二、上訴人即被告乙○○（以下稱被告）於本院審理中，對於犯
    罪事實已經認罪，其上訴意旨：謂原審量刑過重，請求從輕
    量刑云云。選任辯護人另請求將扣案槍枝送請刑事警察局以
    「試射法」鑑定，以明有無殺傷力；並為被告辯稱：被告除
    曾於88年間因妨害自由案件，經法院判處有期徒刑三月，此
    外尚無其他不良前科紀錄。此係因一時失慮收受綽號「阿財
    」之男子所交付之手槍，以作為債權之擔保，並未持以犯案
    。且未同時查獲子彈，尚無具體實害，被告犯罪之情狀實有
    情輕法重可憫之處。被告犯後已具悔悟之心，其父母身體健
    康不佳，家中兄弟姊妹均長期在國外工作，請依刑法第59條
    之規定，予以酌減其刑云云。
三、本院將扣案槍枝（槍枝管制編號0000000000）送請內政部警
    政署刑事警察局鑑定結果，經裝填口徑9mm制式子彈（彈頭
    重量7.5g），實際試射後，測得速度為350公尺/秒，換算其
    動能為459.4焦耳，單位面積動能則為722.1焦耳/平方公分
    ，均較所附之美國均依總署、刑事警察局、日本科學警察研
    究所之相關數據（分別為撞擊動能78.6焦耳、單位面積動能
    24 焦耳/平方公分、20焦耳/平方公分），高出甚多，有該
    局95 年4月24日刑鑑字第09500 40220號函在卷可稽（見本
    院卷第46頁），可見該手槍確具殺傷力無訛。另查被告寄藏
    手槍之行為，依槍砲彈藥刀械管制條例第7條第4項之法定本
    刑為五年以上有期徒刑，併科新台幣一千萬元以下罰金。原
    審審酌被告無視法律之禁止，於此社會治安日益惡化之際，
    猶無故持有上開制式手槍，未繳交治安機關，危害社會治安
    甚鉅，惟念及其持有本件制式手槍之時間尚短，並未造成實
    害，且犯罪後坦承犯行，顯有認錯悔過之意，態度良好，量
    處如主文所示之刑，並就罰金部分諭知易服勞役之折算標準
    。量刑洵屬妥適，並無過重之處，而選任辯護人所稱各節，
    亦不足以認定被告有何顯可憫恕之情形，本件上訴為無理由
    ，應予駁回。
四、據上論斷，應依刑事訴訟法第373條、第368條，判決如主文
    。
本案經檢察官甲○○到庭執行職務。
中    華    民    國    95    年    6     月    8     日
               刑事第五庭  審判長法  官  袁  從  楨
                                 法  官  姚  勳  昌
                                 法  官  郭  同  奇
上列正本證明與原本無異。
如不服本判決應於收受送達後十日內向本院提出上訴書狀，其未
敘述上訴之理由者並得於提起上訴後十日內向本院補提理由書（
均須按他造當事人之人數附繕本）。
                                 書記官  康  孝  慈
中    華    民    國    95    年    6     月    9     日
                                                      Ｆ


司法院資訊處製作；財團法人民間司法改革基金會備份。
